【裁判字號】    99,訴,3275
【裁判日期】    991208
【裁判案由】    毒品危害防制條例
【裁判全文】
臺灣臺中地方法院刑事判決              99年度訴字第3275號
公  訴  人  臺灣臺中地方法院檢察署檢察官
被      告  羅政鴻
上列被告因毒品危害防制條例案件，經檢察官提起公訴(99年度
毒偵字第3961號)，經本院合議庭裁定由受命法官獨任進行簡式
審判程序，判決如下：
    主    文
羅政鴻施用第一級毒品，累犯，處有期徒刑玖月，扣案之第一級
毒品海洛因參包（驗餘淨重壹點壹陸公克，含包裝袋參個）沒收
銷燬之，杓子參支及分裝袋壹包均沒收；又施用第二級毒品，累
犯，處有期徒刑柒月，扣案之第二級毒品甲基安非他命參包（含
袋重壹點壹伍公克，含包裝袋參個）沒收銷燬之，杓子參支及分
裝袋壹包均沒收。應執行有期徒刑壹年貳月，扣案之第一級毒品
海洛因參包（驗餘淨重壹點壹陸公克，含包裝袋參個）及第二級
毒品甲基安非他命參包（含袋重壹點壹伍公克，含包裝袋參個）
均沒收銷燬之，杓子參支及分裝袋壹包均沒收。
    犯罪事實
一、羅政鴻於民國90年間因施用毒品案件，經本院裁定送觀察、
    勒戒後，認無繼續施用毒品之傾向，由臺灣臺中地方法院檢
    察署檢察官以90年度毒偵字第2604號為不起訴處分確定；又
    於91年間因施用毒品案件，經本院裁定送強制戒治，於92年
    4月30日強制戒治執行完畢釋放後；復於94年間因施用毒品
    案件，經本院以94年度易字第1391號判決判處有期徒刑6月
    確定，於96年4月1日縮刑期滿執行完畢。詎猶不知悔改，於
    前開強制戒治執行完畢釋放後5年內，再犯上開施用毒品罪
    ，並經判刑確定後，仍未戒絕毒癮，猶基於施用第一級毒品
    海洛因之犯意，於99年8月22日晚上9時30分許，在臺中縣大
    甲鎮○○里○○路旁，以將第一級毒品海洛因攙入香煙內點
    燃吸食其煙霧之方式，施用第一級毒品海洛因1次。另基於
    施用第二級毒品甲基安非他命之犯意，於99年8月22日上午
    某時，在其位於臺中縣大甲鎮○○路○段930之81號住處內，
    以將第二級毒品甲基安非他命放入玻璃球吸食器內燒烤吸食
    其煙霧之方式，施用第二級毒品甲基安非他命1次。嗣於99
    年8月22日晚上10時34分許，羅政鴻駕駛車牌號碼0771－HV
    號自小客車行經國道3號高速公路北向122.5公里「後龍收費
    站」時，為警攔查查獲，並扣得之第一級毒品海洛因3包及
    第二級毒品甲基安非他命3包，杓子3支及分裝袋1包，並採
    集其尿液送驗，檢驗結果呈嗎啡及甲基安非他命陽性反應，
    始查悉上情。
二、案經內政部警政署國道公路警察局第二警察隊報請臺灣苗栗
    地方法院檢察署呈請臺灣高等法院臺中分院檢察署檢察長核
    轉臺灣臺中地方法院檢察署檢察官偵查起訴。
    理    由
一、認定本件犯罪事實所憑之證據及理由：
（一）按本件被告羅政鴻所犯，非死刑、無期徒刑、最輕本刑為
      3 年以上有期徒刑之罪，或高等法院管轄第一審之案件，
      被告於準備程序中，就前揭被訴事實為有罪之陳述，經受
      命法官告以簡式審判程序之旨，並聽取被告與公訴人之意
      見後，本院認無不得或不宜改依簡式審判程序進行之處，
      爰依刑事訴訟法第273條之1第1項、第284條之1，裁定本
      件由受命法官獨任進行簡式審判程序，是本件之證據調查
      ，依刑事訴訟法第273條之2規定，不受同法第159條第
      1 項、第161條之2 、第161 條之3 、第163 條之1 及第
      164 條至170 條規定之限制，合先敘明。
（二）上開犯罪事實，業據被告於偵查及本院準備程序、審理中
      坦承不諱，且被告為警查獲後所採集之尿液，經送請詮昕
      科技股份有限公司檢驗，其結果呈嗎啡、安非他命、甲基
      安非他命陽性反應，有國道公路警察局第二警察隊煙毒尿
      液採證編號替代姓名表、詮昕科技股份有限公司濫用藥物
      尿液檢驗報告各1紙在卷可稽。此外，並有法務部調查局
      鑑定書、扣案之第一級毒品海洛因3包（驗餘淨重1.16 公
      克）及第二級毒品甲基安非他命3包（含袋重1.15公克）
      ，杓子3支及分裝袋1包可憑。足認被告之自白與事實相符
      ，應堪採信。
（三）查本件被告施用第一級毒品海洛因及第二級毒品甲基安非
      他命之犯行，距其上開戒治執行完畢釋放之時間雖均已逾
      5年，但因其犯毒品危害防制條例第10條之罪，於戒治執
      行完畢釋放以後，已於5年內再犯毒品危害防制條例第10
      條之施用毒品罪，足見先前所實施之觀察勒戒尚不足以遮
      斷其施用毒品之毒癮，已無法收其實效，被告所為本件施
      用毒品犯行，即無現行毒品危害防制條例第20條第3項之
      適用，自毋須依同條第1項、第2項規定施予觀察、勒戒或
      強制戒治之處遇程序，而應逕依毒品危害防制條例第23條
      第2項規定訴追處罰。綜上所述，被告施用第一級毒品海
      洛因及第二級毒品甲基安非他命之犯罪事證已臻明確，其
      犯行洵堪認定，應依法論罪科刑。
二、論罪科刑之理由：
（一）按海洛因係毒品危害防制條例第2條第2項第1款所稱之第
      一級毒品，甲基安非他命係同條項第2款所稱之第二級毒
      品，均不得非法持有、施用。核被告所為，係犯毒品危害
      防制條例第10 條第1項之施用第一級毒品罪及同條第2項
      之施用第二級毒品罪。其持有第一、二級毒品後進而施用
      ，其持有之低度行為，應為施用之高度行為所吸收，不另
      論罪。又被告所犯前開施用第一、二級毒品2罪間，犯意
      各別、行為互殊，自應分論併罰。
（二）被告於94年間因施用毒品案件，經本院以94年度易字第13
      91號判決判處有期徒刑6月確定，於96年4月1日縮刑期滿
      執行完畢乙節，有臺灣高等法院被告前案紀錄表在卷可憑
      ，其於有期徒刑執行完畢後5年內故意再犯本件有期徒刑
      以上2罪，均為累犯，均應依刑法第47條第1項之規定，加
      重其刑。
（三）爰審酌被告有多次犯罪前科之素行，其中有多次施用毒品
      之前案紀錄（參卷附臺灣高等法院被告前案紀錄表）、國
      小畢業之智識程度、經濟勉持之生活狀況（見警卷被告警
      詢筆錄受詢問人資料)，其因施用毒品，經觀察勒戒、強
      制戒治執行完畢後，仍不思戒惕，且無視於毒品對於自身
      健康之戕害及國家對於杜絕毒品犯罪之禁令，再遭查獲施
      用毒品，未見戒除惡習之決心，惡性非輕，然被告於本院
      審理時能坦承犯行，態度良好，其施用毒品並無危害他人
      ，犯罪手段尚屬平和，所生損害亦非鉅大，暨施用毒品者
      均有相當程度之成癮性及心理依賴，其犯罪心態與一般刑
      事犯罪之本質並不相同，應側重適當之醫學治療及心理矯
      治為宜等一切情狀，分別量處如主文所示之刑，並定其應
      執行之刑，以示懲儆。扣案之第一級毒品海洛因3包（驗
      餘淨重共1.16公克，含包裝袋3個）、第二級毒品甲基安
      非他命3包（含袋重1.15公克，含包裝袋3個），為查獲之
      第一級、第二級毒品，依毒品危害防制條例第18條第1項
      前段規定沒收銷燬之，扣案之杓子3支及分裝袋1包為被告
      所有供其施用第一級、第二級毒品所用之物，並依法沒收
      。
據上論斷，依刑事訴訟法第273條之1第1項、第299條第1項前段
，毒品危害防制條例第10條第1項、第2項、第18條第1項前段，
刑法第11條、第47條第1項、第51條第5款、第38條第1項第2款，
判決如主文。
本案經檢察官鐘祖聲到庭執行職務。
中    華    民    國    99    年    12    月    8    日
                        刑事第四庭  法  官  黃益茂
以上正本證明與原本無異。
如不服本判決應於收受送達後10日內向本院提出上訴書狀，並應
敘述具體理由；其未敘述上訴理由者，應於上訴期間屆滿後20日
內向本院補提理由書（均須按他造當事人之人數附繕本）「切勿
逕送上級法院」。
                                    書記官  蔡秋明
中    華    民    國    99    年    12    月    8    日
附錄論罪科刑法條：
毒品危害防制條例第10條：
施用第一級毒品者，處6月以上5年以下有期徒刑。
施用第二級毒品者，處3年以下有期徒刑。

司法院資訊處製作；財團法人民間司法改革基金會備份。
